en: concentrated pumpkin juice
da: koncentreret græskarjuice
de: Kürbissaft aus Konzentrat
es: zumo de calabaza concentrado, jugo de calabaza concentrado
fi: kurpitsamehutiiviste
fr: jus de potiron concentré, jus concentré de potiron
hr: koncentrirani sok od bundeve
it: succo di zucca concentrato

en: butternut squash, butternut
ar: قرع مسكي
az: ətirli balqabaq
bg: мускатна тиква
bn: কুমড়া
de: Butternusskürbis, Butternutkürbis, Moschuskürbis
eo: moska kukurbo
es: calabaza moscada
fi: myskikurpitsa
fr: courge butternut, courge musquée, butternut, courges butternut, courges musquées
gn: andai
he: דלורית
hr: butternut tikva
ht: jomou
hu: pézsmatök
id: labu kuning
it: zucca butternut, zucca trombetta
ja: ニホンカボチャ
ko: 동양계 호박
la: cucurbita moschata
mk: мошусна тиква
my: ရွှေဖရုံပင်
nb: moskusgresskar
nl: butternutpompoen, butternut-pompoen, muskaatpompoen, muskuspompoen
pl: dynia piżmowa
qu: lakawiti
ru: тыква мускатная
su: waluh konéng
sv: butternutpumpa
ta: கல்யாணப் பூசணி
tr: bal kabağı
uk: гарбуз мускатний
vi: bí rợ
zh: 中国南瓜

en: chayotte, chayote
fr: chayotte, christophine, chouchou
it: chayotte

en: spaghetti squash
fr: courge spaghetti
it: spaghetti di zucca

en: spaghetti squash pulp
fr: pulpe de courge spaghetti
it: polpa di zucca per spaghetti

en: giant squash
an: calabazera
ar: قرع كبير
az: i̇ri balqabaq
be: гарбуз вялікі
bg: гигантска тиква
ca: Carbassera de rabequet
cs: tykev velkoplodá, dýně obrovská
de: Riesen-Kürbis
eo: gigantkukurbo
es: calabaza gigante
fa: کدوی تنبل
fi: jättikurpitsa, talvisquash
fr: potiron
gl: caiota
gn: kurapepẽ
hr: divovska tikva
hu: óriástök
it: zucca gigante
ja: セイヨウカボチャ
ko: 서양호박
la: Cucurbita maxima
lt: didysis moliūgas
mk: џиновска тиква
nb: kjempegresskar
nl: reuzenpompoen
nn: kjempegresskar
pl: dynia olbrzymia
pt: abóbora-gigante
qu: sapallu
ro: dovleac, bostanul, cucurbăta
ru: тыква гигантская
sk: tekvica obrovská
sv: jättepumpa
tr: helvacı kabağı
zh: 笋瓜

en: white-flowered gourd, bottle gourd, calabash gourd, opo squash, long melon
la: Lagenaria siceraria

en: dishcloth, towelgourd, sponge gourd, luffa
la: Luffa aegyptiaca

en: red kuri squash
co: zucca castagnina
cs: dýně hokkaidó
de: Hokkaidokürbis
fi: hokkaidokurpitsa
fr: potimarron
hr: crvena kuri tikva
it: zucca rossa kuri
ja: ホッカイドウカボチャ, ウチキクリ
la: Cucurbita maxima var. hubbaridianna
nb: hokkaidogresskar
nl: Hokkaido-pompoen
sr: хокаидо бундева, hokaido bundeva
uk: гарбуз Хоккайдо

en: acorn squash
it: zucca ghianda

en: custard squash
it: zucca alla crema

en: Courgette, zucchini
ar: كوسى
ba: ҡабаҡ
be: кабачок
bg: тиквичка, тиквички
ca: carbassó
co: zucchetta
cs: cuketa
da: squash
de: Zucchini
eo: kukurbeto
es: calabacín, calabacin, cucurbita pepo
et: suvikõrvits, tsukiini, puhmik-õlikõrvits
eu: kuiatxo
fa: کدو تخم پوست کاغذی
fi: kesäkurpitsa, kesäkurpitsaa
fr: courgette
ga: cúirséad
ha: kabewa
he: קישוא
hr: tikvice, tikvica
hu: cukkini
hy: Դդմիկ
is: zukini
it: Zucchina, zucchini, zucchine
ja: ズッキーニ
jv: zukini
kk: цуккини
kn: ಜ಼ುಕೀನಿ
ko: 주키니호박
lt: cukinija
lv: parastais ķirbis
mk: Тиквичка
ms: Zukini
nb: squash
ne: लाम्चो फर्सी
nl: courgette
nn: zucchini
nv: naayízítsʼósí
oc: Corgeta
pl: cukinia, cukinii, kabaczek, kabaczka
pt: curgete
ro: Dovlecel, dovlecei
ru: кабачок, кабачки
rw: Igihaza
sc: corcoriga
sk: tekvica obyčajná
sq: tungulli
sr: тиквица
sv: squash, Zucchini
to: sukini
tr: sakız kabağı
uk: кабачок
vi: bí ngòi
zh: 西葫芦

en: grilled courgette
de: grillierte Zucchetti, gegrillte Zucchini, Zucchini geröstet
es: calabacín asado
fi: grillattu kesäkurpitsa
fr: courgette grillée, courgettes grillées
hr: tikvice na žaru
it: zucchine grigliate
nl: gegrilde courgette

en: dried courgette
de: getrocknete Zucchini
es: calabacin deshidritado
fi: kuivattu kesäkurpitsa
fr: courgette séchée, courgettes séchées
hr: sušene tikvice
it: zucchine secche
pl: suszona cukinia

en: akee apple, ackee apple, akee, ackee
fr: arille, aki
hr: akee jabuka
it: mela Akee
la: blighia sapida

en: rapeseed, rape, oilseed rape, rape seed
bg: рапична, рапица, рапично
bs: repičino
ca: colza, llavor de colza, llavors de colza
da: raps
de: Raps
es: colza, nabina
fi: rapsi, rapsinsiemenet
fr: colza
hr: repica, repice, repičina, repičino
it: colza
ja: 菜種
la: Brassica napus
lv: rapšu
nb: raps
nl: koolzaad, raapzaad
nn: raps
pl: rzepak, rzepaku, rzepakowy, rzepakowa, rzepakowe
ro: rapiță
sv: raps, rapsfrön

en: turnip rape, turnip-rape, field mustard
be: свірэпіца
da: rybs
de: Rübsamen, Ölrübsen
et: põld-kapsasrohi
eu: aza-arbi
fi: rypsi
fr: navette
hr: repa-silovanje
hu: réparepce
hy: կաղամբուկ դաշտային
ja: アブラナ
ka: შალგი
la: Brassica rapa subsp. oleifera
nb: rybs
nn: rybs
os: булкъой
pl: kapusta właściwa olejowa
ru: капуста полевая
sl: oljna repica
sv: rybs, ryps
ta: வயல் கடுகு
uz: dala karami
zh: 油菜

en: pod and seed vegetable
fr: légumes à gousse et à graines
it: baccello e seme vegetale
lv: pākšu un sēklu dārzenis
nl: peul- en zaadgroente

en: beans, common bean, bean, Rajma, Rajmah
am: ኣደንጓሬ
ar: فاصولياء شائعة
av: Лубия
ay: Chuwi
az: Adi lobya
ba: Фасоль
be: фасоля звычайная
bg: фасул
ca: fesol
cs: fazol zahradní, fazole
cy: Ffeuen Ffrengig
da: Bønne, bønner
de: Bohnen, Bohne, Gartenbohne
el: Φασολιά
eo: Fazeolo
es: fríjol, alubia, judia
et: uba, oad, aedoad, Harilik aeduba
eu: Babarrun
fa: لوبیا
fi: papu, tarhapapu, pavut
fr: haricot, haricots, haricot commun
ga: Pónaire Fhrancach
gl: Feixón
he: שעועית מצויה
hi: सामान्य फलियाँ
hr: grah
ht: Pwa nouris
hu: veteménybab, Közönséges bab, tarkabab
hy: լոբի
id: Buncis
io: Fazeolo
is: Matbaun
it: fagioli, fagiolo comune
ja: 豆
jv: Buncis
kg: Dideso
ko: 강낭콩
ku: Lovî
ky: Буурчак
la: Phaseolus vulgaris
lb: Gréng Boun
ln: Lidɛ́su
lt: Daržinė pupelė
lv: Parastās pupiņas
mk: Грав
mr: घेवडा
ne: राजमा
nl: Bonen
nn: Hagebønne
oc: mongeta
pl: Fasola zwykła, fasola, fasolowa, fasoli
pt: Feijão
qu: Purutu
rn: Igiharage
ro: Fasole
ru: фасоль обыкновенная
sa: शिम्बी
sc: Basolu
sh: Pasulj
sk: Fazuľa záhradná
sl: Navadni fižol
so: Digir Guud
sr: пасуљ
su: Buncis
sv: böna, bönor
sw: Maharagwe
tg: лӯбиё
to: Piini
tr: Fasulye
ud: Фасоль
uk: квасоля звичайна
vi: Đậu cô ve
zh: 菜豆

en: bean sprouts, beansprouts
da: bønnespirer
et: idudega
hr: klice graha
lt: šparaginės pupelės
lv: diedzētas pupinas